臺灣臺中地方法院民事裁定　　　　　　 100年度家聲字第24號
聲　請　人　廖明陸
相　對　人　黃小斌
上列當事人聲請裁定認可（大陸地區判決書）事件，本院裁定如
下：
    主  文
中華人民共和國浙江省金華市婺城區人民法院（二００七）婺民
一初字第一九二八號民事判決書（於民國九十六年十二月七日生
效），應予認可。
聲請程序費用由聲請人負擔。
    理  由
一、按在大陸地區作成之民事確定判決、民事仲裁判斷，不違背
    臺灣地區公共秩序或善良風俗者，得聲請法院裁定認可，臺
    灣地區與大陸地區人民關係條例第七十四條第一項定有明文
    。從而，在大陸地區作成之民事確定裁判欲在臺灣地區發生
    裁判之效力者，依首開規定，即須聲請法院裁定認可。
二、本件聲請意旨略以：聲請人與相對人原為夫妻，於民國九十
    四年七月二十一日浙江省金華市民政局辦理結婚登記，嗣於
    九十六年八月二十七日經浙江省金華市婺城區人民法院（二
    ００七）婺民一初字第一九二八號民事判決離婚，並已於九
    十六年十二月七日生效，因上開大陸地區作成之民事判決，
    並未違反臺灣地區之公共秩序或善良風俗，為此聲請裁定認
    可上開確定判決等語。並提出結婚公證書、該判決書、生效
    證明書、經財團法人海峽交流基金會認證之公證書及戶籍謄
    本等為憑。
三、經查：聲請人及相對人於九十四年七月二十一日在大陸地區
    登記結婚（按未在台灣戶政機關為結婚之登記），嗣後因故
    經大陸地區法院判決離婚，有聲請人所提之浙江省金華市婺
    城區人民法院（二００七）婺民一初字第一九二八號民事判
    決書為證，且意旨略以：「原告黃小斌，女，1969年11月2
    日出生，漢族，金華市建筑科學研究所餐廳承包者，住浙江
    省金華市○○○路683號冠達花園6幢3單元202室。被告，廖
    明陸，1951年8月18日出生，漢族，住臺中縣大里市○○路○
    段2巷207弄13號。原告黃小斌為與被告廖明陸離婚糾紛一案
    ，于2007年4月25日向本院起訴。本院於同日受理後，依法
    組成合議庭，於同年七月九日公開開庭進行了審理。原告黃
    小斌到庭參加訴訟，被告廖明陸經本院依法傳票傳喚，因故
    未到庭參加訴訟，本案現已審理終結。原告黃小斌訴稱，原
    、被告於2005年6、7月間經他人介紹相識，之後通過牽線步
    入戀愛生涯。只經過短暫接觸和交流，就在2005年7月21日
    到金華市民政局辦理結婚登記。婚後未置辦任何共同財產，
    也未生育子女，更未同居生活過。因婚前缺乏充分了解，登
    記結婚後被告又不注意培養夫妻感情，登記結婚後二、三天
    被告就回台灣，一去不復返，音訊全無，原告再也無法直接
    或間接和被告聯繫。因不知被告下落，無任何方法和被告進
    行語言溝通，原、被告之間的夫妻感情在實際生活中無滋生
    土壤，只是停留在紙面上。特別令原告傷心的是，被告回台
    灣後和前妻同居、共同生活。以上種種跡象表明雙方的婚姻
    已變成了擺設，而且是有瑕疵的，留下來的也只是一個虛幻
    的徒具外殼的婚姻，夫妻感情已完全破裂。請求判準原、被
    告離婚。被告廖明陸書面答辯稱：1.被告於2004年11月30日
    到達金華市○○○○街租屋與原告同居達半年之久。2.被告
    再次過來是2005年7月7日，兩人於同月21日到金華市民政局
    登記結婚。被告每天在原告的餐廳幫忙，9月10日才回台灣
    。原告說被告婚後二、三天就獨自返回台灣，與事實不符。
    3.原告稱被告音訊全無，但被告有手機簡訊與通聯，還有她
    寄來的信件為證。4.被告回台灣後和前妻從住一棟房子裡，
    是因為被告和前妻生有二個兒子，還有母親須照顧。被告和
    前妻共同商議，等原告來台灣後，被告再搬出去與原告共同
    居住。5.被告幫原告辦過入台證並完成，2005年10月31日被
    告再次來金華，共同居住在桃園小區，到12月21日回台。20
    06年10月15日在次到金華，10月22日離開。本院認為，原、
    被告婚前缺乏了解而草率結婚，感情基礎不穩固，因兩岸隔
    閡，婚後無法長期共同生活，未建立起深厚的夫妻感情。如
    果讓這種有名無實的婚姻繼續，只會給雙方帶來精神痛苦及
    生活不便，應當准予離婚，原告要求離婚的訴訟請求合情合
    理合法，本院予以支持。據此，依照《中華人民共和國民事
    訴訟法》第一百三十條、《中華人民共和國婚姻法》第三十
    二條第一款、第三款第(五)項之規定判決如下:准予原告黃
    小斌與被告廖明陸離婚。案件受理費人民幣300元由原告負
    擔。」等語。核該上開離婚所舉事由符合我國民法第一千零
    五十二條第二項規定難以維持婚姻之重大事由，足見該民事
    判決書內容，並無違背我國法律有關規定。本件審查聲請人
    提出前揭財團法人海峽交流基金會對於在大陸地區製作之文
    書所為之驗證，依臺灣地區與大陸地區人民關係條例第七條
    、同條例施行細則第八條之規定，推定上開判決書為真正。
    是本院認為本件之民事判決書並不違背臺灣地區公共秩序或
    善良風俗，揆諸前揭規定，應予認可。
四、依非訟事件法第二十一條第一項前段，裁定如主文。
中    華    民    國    100   年    2     月    10    日
                  家事法庭    法  官  簡賢坤
以上正本係照原本作成。
如對本裁定抗告須於裁定送達後十日內向本院提出抗告狀（需附
繕本）。
中    華    民    國    100   年    2     月    10    日
                              書記官  賴淵瀛